臺灣臺北地方法院刑事裁定　　　　　　　　　　　　　九十一年度自字第六三二號
　　自　訴　人　乙○○○股份有限公司
　　代　表　人　高炳義
　　代　理　人　魏樹霖
　　被　　　告　甲○○
右列被告因侵占案件，經自訴人提起自訴，本院裁定如左：
    主  文
自訴駁回。
    理  由
一、自訴意旨略以：被告甲○○於民國九十一年二月二十五日，向自訴人乙○○○股
    份有限公司承租車號Ｅ六─一六八號營業小客車一輛，雙方約定每日租金新台幣
    （下同）七百五十元，每三日給付租金一次，詎被告自九十一年七月十五日起即
    意圖為自己不法之所有，拒不繳納租金，亦不歸還上開營業小客車，將持有之上
    開營業小客車侵占入己，自訴人遂於九十一年八月十三日以存證信函催告被告清
    償欠租，並終止上開租約請求返還上開營業小客車，惟被告仍置之不理，因認被
    告涉犯刑法第三百三十五條侵占罪嫌云云。
二、按法院或受命法官，得於第一次審判期日前，訊問自訴人、被告及蒐集或調查證
    據，於發見案件係民事或利用自訴程序恫嚇被告者，得曉諭自訴人撤回自訴；前
    項訊問不公開之；第一項訊問及調查結果，如認為案件有第二百五十二條至第二
    百五十四條之情形者，得以裁定駁回自訴，刑事訴訟法第三百二十六條第一項、
    第二項前段、第三項前段分別定有明文。又按犯罪事實，應依證據認定之，無證
    據不得推定其犯罪事實。所謂認定犯罪事實之證據，係指足以認定被告確有犯罪
    行為之積極證據而言（最高法院二十九年上字第三一０五號判例意旨參照），如
    未能發現相當證據，或證據不足以證明，自不能以推測或擬制之方法，為裁判基
    礎（最高法院四十年台上字第八六號判例意旨參照）。
三、自訴人認被告甲○○涉犯侵占罪嫌，係以被告向其承租上開營業小客車，未依約
    繳納租金，又不歸還車輛，並提出租賃合約書、存證信函及回執、牌照登記書、
    經濟部公司執照等影本各一件及欠款明細表一件為證資為論據。訊據被告堅詞否
    認有何自訴人所指侵占犯行，辯稱：「伊（九十一年）七月初還到公司（自訴人
    ）去，後來小孩生病、從樓上跌下來，伊要照顧家人，無力負擔車租，車子又壞
    了，沒辦法開下來，放在烏來居處，自訴人說有去找伊，但伊都未碰到，伊並無
    侵占之意。」等語。經查，自訴人提出之其與被告簽訂之租賃合約書、存證信函
    及回執、牌照登記書、經濟部公司執照等影本各一件及欠款明細表一件等證據，
    僅足證明被告向自訴人承租上開營業小客車，嗣積欠車租並未歸還上開營業小客
    車，尚不足以此即率認被告有將持有之上開營業小客車易為所有而予以侵占之犯
    行，況被告自九十一年二月二十五日起即向自訴人承租上開營業小客車，若有意
    圖為自己不法所有之侵占故意，何須陸續繳納租金近五個月？且自訴人代理人魏
    樹霖到庭供稱：「被告在九十一年九月二十六日開庭當天就把車還給我們，並約
    定每月返還六千元欠租，雙方已經和解，當初是一場誤會，願意原諒被告。」等
    語（詳本院九十一年十月二十九日訊問筆錄），核與被告所辯前詞相符。綜合前
    開情形，已難認定被告有何自訴人所指之侵占犯行，此外復查無其他積極證據，
    足資證明自訴人前述指訴確為真實，本件應純屬自訴人與被告間之民事糾葛，被
    告之犯罪嫌疑不足，而有刑事訴訟法第二百五十二條第十款情形，依照首揭說明
    ，自訴應予駁回。
據上論斷，應依刑事訴訟法第三百二十六條第三項、刑法第二百五十二條第十款，裁
定如主文。
中      華      民      國      九十一    年      十      月    三十    日
                                      臺灣臺北地方法院刑事第六庭
                                          法  官  黃  雅  芬
右正本證明與原本無異。
如不服本裁定，應於裁定送達後五日內，向本院提出抗告狀。
                                          書記官  楊  麗  娟
中      華      民      國      九十一    年      十一    月      五    日
